臺灣彰化地方法院刑事判決　　　　　　　 94年度易字第689號
公　訴　人　臺灣彰化地方法院檢察署檢察官
被　　　告　甲○○
上列被告因違反商標法案件，經檢察官提起公訴（九十三年度偵
字第七０五九號），本院依簡式審判程序判決如下：
    主  文
甲○○連續明知為未得商標權人同意，於同一商品使用相同之註
冊商標之商品而販賣，處有期徒刑伍月，如易科罰金，以佰元
折算壹日。
扣案之仿冒商標之「普拿疼加強錠」共壹拾壹盒，均沒收。
    事  實
一、甲○○係位於彰化縣二林鎮○○里○○路○段二一一號「台
    明藥局」之負責人，明知「普拿疼」、「Panadol」之商標
    名稱圖樣，係英商美占集團有限公司（下稱美占公司）向我
    國經濟部智慧財產局申請註冊登記，經核准取得指定使用於
    西藥等商品之商標專用權，現仍在商標專用期間內（專用期
    限至一百零三年五月三十一日止）。且上開專用權人所生產
    製造使用上開商標圖樣之商品，在國際及國內市場均行銷多
    年，具有相當之聲譽，為業者及一般消費大眾所熟知，屬相
    關大眾所共知之商標及商品，依法不得擅自使用上開業經註
    冊登記之商標於藥品包裝上。且印製於藥品包裝上之商標等
    相關標示倘係出於仿冒，其內之藥品內容物即非原廠製造，
    所含有效成分之質、量或強度，即與核准生產製造者難認相
    符，應屬藥事法第二十一條第二款所稱之劣藥。甲○○竟基
    於販賣仿冒商標商品及劣藥之概括犯意，先於九十三年間之
    某不詳時間，以不詳價格，在上址向前來兜售之某不詳年籍
    姓名之業務員，購入數量不詳之未得前開專用權人之同意而
    擅自使用相同於上開專用權人註冊商標、足使一般消費者產
    生混淆誤認之虞之「普拿疼加強錠」，並自購入時即在上址
    店內陳列，且以每盒新臺幣（下同）一百元之價格，連續出
    售予不特定客戶。嗣經上開專用權人之關係企業荷商葛蘭素
    史克藥廠股份有限公司臺灣分公司（下稱葛蘭素史克公司）
    接獲線報，派員於九十三年七月二十二日某時，前往上址購
    得上開仿冒品一盒後，乃於同年八月十一日下午四時四十分
    許，會同警方持本院核發之搜索票至上址藥局執行搜索，當
    場扣得仿冒上開商標之「普拿疼加強錠」共十一盒，始悉上
    情。
二、案經彰化縣警察局田中分局報請臺灣彰化地方法院檢察署檢
    察官偵查起訴。
    理  由
一、本件被告甲○○於準備程序中，先就上開犯罪事實為有罪之
    陳述，且所犯係死刑、無期徒刑、最輕本刑為三年以上有期
    徒刑以外之罪，經本院合議庭依刑事訴訟法第二百七十三條
    之一第一項之規定，裁定由法官一人獨任進行簡式審判程序
    ，先此敘明。
二、上開事實，業據被告甲○○於本院審理時認罪不諱，並有證
    人即葛蘭素史克公司代理人乙○○於警詢及偵查中證述明確
    ，復有估價單一紙、葛蘭素史克公司九十三年十月十四日函
    、經濟部智慧財產局九十三年十二月十五日（九三）智商０
    一０四字第０九三八０五四四九六０號函、商標檢索資料、
    授權書（含中文譯本）、鑑定報告書、鑑定書、照片六張附
    卷可稽，及仿冒商標之商品「普拿疼加強錠」共十一盒扣案
    為憑，足徵被告前揭自白應屬實情。又扣案之仿冒藥品經送
    請葛蘭素史克公司鑑定結果，其藥品成分與該公司所生產之
    「普拿疼加強錠」真品顯有差異，則仿冒藥品所含有效成分
    之質、量或強度，與核准生產製造者既有不符，核其性質即
    屬藥事法第二十一條第二款所稱之劣藥無訛。而上開藥品既
    已因超過專利權期限而不受專利法之保護，一般合格藥廠即
    得合法生產製造該項藥品，是依卷內證據資料所示，至多僅
    能證明上開藥品成分與核准生產製造之真品不相吻合，尚無
    從遽謂該藥品即屬未經核准擅自製造之偽藥，附此敘明。本
    案事證已臻明確，被告犯行至堪認定。
三、核被告甲○○所為，係犯商標法第八十二條之販賣仿冒商標
    商品罪，及藥事法第八十五條第二項之販賣劣藥罪。被告所
    為多次販賣仿冒商標商品及劣藥犯行，均屬時間緊接，方法
    相同，各觸犯構成要件相同之罪名，顯係均基於概括犯意反
    覆為之，皆應依連續犯之規定論以一罪，並均依法加重其刑
    。又被告以係以單一販賣行為觸犯上開二罪，為想像競合犯
    ，應從較重之連續販賣仿冒商標商品罪處斷。另被告所犯販
    賣劣藥之犯罪事實，固未經檢察官記載於公訴意旨內，然此
    因與其餘業經記明於起訴書之販賣仿冒商標商品犯行有想像
    競合犯之裁判上一罪關係，已如前述，應同為起訴效力所及
    ，基於審判不可分原則，本院自應併予審理，附此敘明。爰
    審酌被告犯罪動機、目的、手段、販售劣藥及仿冒商標商品
    對於消費者身體健康及商品信賴所產生之負面影響、被告具
    有藥師資格之專業身分、於本院審理時尚知坦承犯行之態度
    、智識程度等一切情狀，量處如主文所示之刑，併諭知易科
    罰金之折算標準，以示懲儆。扣案之仿冒商標商品「普拿疼
    加強錠」共十一盒，係被告犯商標法第八十二條之罪所販賣
    之商品，應依同法第八十三條之規定，不問屬於犯人與否均
    予沒收。
據上論斷，應依刑事訴訟法第二百七十三條之一第一項、第二百
九十九條第一項前段，商標法第八十二條、第八十三條、藥事法
第八十五條第二項，刑法第十一條前段、第五十六條、第五十五
條、第四十一條第一項前段，罰金罰鍰提高標準條例第二條，判
決如主文。
本案經檢察官郭緯中到庭執行職務。
中　　華　　民　　國　　94　　年　　8　　月　　19　　日
　　　　　　　　　臺灣彰化地方法院刑事第三庭
                                法  官  高文崇
以上正本證明與原本無異。
如不服本判決，應於判決送達後10日內，向本院提出上訴狀（須
附繕本）。
告訴人或被害人對於判決如有不服具備理由請求檢察官上訴者，
其上訴期間之計算係以檢察官收受判決正本之日期為準。
中　　華　　民　　國　　94　　年　　8 　　月　　19　　日
                                書記官  謝志鑫
附錄本案論罪科刑法條：
商標法第82條：
明知為前條商品而販賣、意圖販賣而陳列、輸出或輸入者，處一
年以下有期徒刑、拘役或科或併科新臺幣五萬元以下罰金。
商標法第83條：
犯前二條之罪所製造、販賣、陳列、輸出或輸入之商品，或所提
供於服務使用之物品或文書，不問屬於犯人與否，沒收之。
藥事法第85條第2項：
因過失犯前項之罪或明知為前項之劣藥或不良醫療器材，而販賣
、供應、調劑、運送、寄藏、牙保、轉讓或意圖販賣而陳列者，
處六月以下有期徒刑或拘役，得併科新台幣一萬元以下罰金。
因過失而販賣、供應、調劑、運送、寄藏、牙保、轉讓或意圖販
賣而陳列
